【裁判字號】    88,易,1038
【裁判日期】    890118
【裁判案由】    侵占
【裁判全文】
臺灣雲林地方法院刑事判決                        八十八年度易字第一三八號
    公訴人    臺灣雲林地方法院檢察署檢察官
    被  告    甲○○
             （原名曾金城）
右列被告因侵占案件，經檢察官提起公訴（八十八年度偵字第二二○號），本院判決
如左：
    主  文
甲○○連續意圖為自己不法之所有，而侵占對於業務上所持有之物，處有期徒刑拾月
。
    事  實
一、甲○○（原名曾金城）於民國八十七年間曾因業務侵占案件，於八十八年二月十
    二日經台灣台南地方法院以八十八年營簡字第二八號判處有期徒刑六月確定。甲
    ○○自八十六年八月五日起任職乙○○○百貨公司（以下簡稱嬌妻公司），擔任
    外務員職務，負責雲林地區廚具運送及代收取貨款等工作，為從事業務之人，詎
    竟基於意圖為自己不法所有之概括犯意，連續於附表所示之時間、地點，向附表
    所示之嬌妻公司客戶收取附表所示金額之貨款後，將所收取總計金額新台幣（下
    同）三十一萬零三百八十元之貨款，變易持有為所有之意思而侵占入己。
二、案經被害人嬌妻公司告訴臺灣雲林地方法院檢察署檢察官偵查起訴。
    理  由
一、訊據被告甲○○固坦承其為告訴人嬌妻公司之外務員，為從事業務之人，並於右
    揭時地，向公司客戶收取前開貨款未還之事實，惟矢口否認有何侵占犯意，並辯
    稱：伊並無侵占之意思，因伊尚未與公司對帳，公司就對伊提出告訴云云。惟查
    ：右開犯罪事實，業據告訴人指訴歷歷，核與被告自白收取貨款未繳回公司之事
    實相符，並有勞工保險加、退保申報表各一件、應收帳款對帳明細表二十張、保
    管單十二張及估價單一張等件附卷可憑。被告雖辯稱伊無侵占之意思云云。惟被
    告於偵查中已自承：未繳回之貨款，因其有急用，未經老板同意先用了，用之前
    有向老板報備，但老板未同意，其將侵占之錢用以繳納銀行信用卡之款項等犯行
    明確，且查嬌妻公司設於雲林縣斗六市○○路一一七號之辦公處所，另有負責作
    帳之會計小姐，業據告訴代理人丙○○供述無訛，而被告僅負責外務員之工作，
    依吾人日常生活經驗，其所收取之貨款，必需交回公司由會計作帳方為正常處理
    方式，要無由其另行與公司對帳結算之必要，是其所辯與常情有違。故其嗣後空
    言翻異前詞，顯係飾卸之詞，要不足採。事證明確，被告犯行洵堪認定，應予依
    法論科。
二、核被告甲○○所為，係犯刑法第三百三十六條第二項之業務侵占罪。又其先後多
    次侵占犯行，時間緊接，所犯犯罪構成要件相同之罪，顯係基於概括犯意而為，
    應依刑法第五十六條連續犯之規定，論以一罪，並加重其刑。爰審酌被告曾因侵
    占案件，於八十八年二月十二日經台灣台南地方法院新營簡易庭以八十八年度營
    簡字第二八號判處有期徒刑六月，有該院判決書一件附卷可稽，其品性欠端，且
    竟為己私，利用業務上持有機會，連續多次侵占應繳還公司款項，其金額且高達
    三十萬零七千六百八十元，可謂非少，及其犯罪後已與告訴人達成和解，賠償告
    訴人損失（有調解書一件附卷可憑）之犯後態度等一切情狀，量處如主文所示之
    刑，以資儆懲。
據上論結，應依刑事訴訟法第二百九十九條第一項前段，刑法第五十六條、第三百三
十六條第二項，罰金罰鍰提高標準條例第一條前段，判決如主文。
本案經檢察官劉仁慈到庭執行職務。
中      華      民      國      八十九      年      一    月    十八    日
                                        臺灣雲林地方法院刑事第庭
                                            法      官  莊  秋  燕
右正本證明與原本無異
如不服本判決，應於判決送達後十日內，向本院提出上訴狀。（須附繕本）
                                            書  記  官  周  麗  雲
中      華      民      國      八十九      年      一    月    十九    日
附錄法條全文
刑法第三百三十六條
  對於公務上或因公益所持有之物，犯前條第一項之罪者，處一年以上七年以下有
  期徒刑，得併科五千元以下罰金。
  對於業務上所持有之物，犯前條第一項之罪者，處六月以上五年以下有期徒刑，得
  併科三千元以下罰金。
  前二項之未遂犯罰之。


司法院資訊處製作；財團法人民間司法改革基金會備份。
